臺灣高等法院高雄分院民事裁定　　　　　 96年度家抗字第9號
再　抗告人　甲○○
訴訟代理人　楊申田律師
　　　　　　余如惠律師
　　　　　　蘇瑛婷律師
相　對　人　乙○○
上列當事人間因請求離婚等事件，再抗告人對於中華民國96年5
月31日本院96年度家抗字第9 號所為裁定提起再抗告，本院裁定
如下：
　　　主　　　文
再抗告駁回。
再抗告訴訟費用由再抗告人負擔。
　　　理　　　由
一、按對於抗告法院以抗告無理由而駁回其抗告之裁定再為抗告
    ，僅得以其適用法規顯有錯誤為理由，並經原法院之許可者
    為限，原法院之許可以原裁定所涉及之法律見解具有原則上
    之重要性者為限。又原法院對於再為抗告，認為不應許可者
    ，應以裁定駁回其抗告。此觀民事訴訟法第486 條第4 、5
    、6 項、第436 條之3第3項規定自明。
二、再抗告意旨略以：相對人於抗告程序所述，兩造所生長子李
    佳勳罹患兒童期精神疾病係再抗告人所致、學校老師對再抗
    告人曾放話要到學校搶小孩去尋短已有防範、再抗告人曾放
    火燒過家裡房子等情，均係相對人杜撰者，原裁定未予再抗
　　告人說明機會，逕採相對人片面之詞，遽為再抗告人不利之
  　認定，顯已侵害再抗告人訴訟上之權利。又，再抗告人對第
    一審判決雖有不服，然為求訴訟早日結束，及尚有和孩子單
    獨相處與居住之機會，未予上訴，詎原裁定竟依相對人毫無
    證據之抹黑言詞，剝奪再抗告人此一機會，僅准再抗告人每
    月2 次（每次3 小時）、寒暑假各增5 、10次的會面機會，
    且需在有相對人或社工人員在場之由相對人指定之公共場所
    ，以兩造之歧見，可預見屆時必生諸多紛擾，再抗告人如何
    能與孩子平靜相處？進而培養增添彼此感情？豈非變相剝奪
    孩子享受父愛之權利？如何稱得上合乎子女最佳利益？而所
    謂子女最佳利益，必須有客觀且真實之事證為依據，此牽涉
    之法律見解具有原則上之重要性，原裁定適用法律顯有錯誤
    等語。
三、經查，再抗告人主張之李佳勳罹患兒童期精神疾病係再抗告
    人所致、學校老師對再抗告人曾放話要到學校搶小孩去尋短
    已有防範、再抗告人曾放火燒過家裡房子，乃相對人杜撰尚
    非事實等情，業經原裁定就卷附高雄醫學大學附設中和紀念
    醫院診斷證明書、高雄市身心障礙類學生鑑定證明、高雄市
　　政府社會局兒童少年監護案件訪視調查報告，詳予斟酌，而
    定抗告人與李佳勳、李佳穎會面交往方式，且此部分乃事實
    之認定，不涉及法律之見解，不符原裁定所涉及之法律見解
    具有原則上重要性之要件，再抗告不應許可，應予駁回。另
    ，本院於96年5 月24日寄出開庭通知，嗣因投遞未晤再抗告
    人或其同居人或受僱人，而寄存送達於高雄市政府苓雅分局
    民權路派出所，有送達證書在卷可憑，惟再抗告人屆時並未
    到庭，亦有同年月30日報到單在卷可考，從而，再抗告人辯
    稱未予其說明及陳述意見之機會，顯有誤會，併予敘明。
四、據上論結，本件再抗告不應許可，依民事訴訟法第486條第6
    項、第436條之3第3項、第95條、第78條，裁定如主文。
中　　華　　民　　國　　96　　年　　7 　　月　　5 　　日
                              家事法庭
                                審判長法官   蔡文貴
                                法      官   徐文祥
                                法      官   黃科瑜
以上正本證明與原本無異。
如不服本裁定應於送達後10日內向本院提出抗告狀（並按他造
當事人之人數附繕本），並繳納抗告費新台幣1,000元。
中　　華　　民　　國　　96　　年　　7 　　月　　6 　　日
                                書  記  官   葉淑華
                                                   W
